# 母公司向子公司提供资金的会计处理

提问人：yjhly2011 时间：2022-11-26 20:49:32
大家好，母公司向子公司提供资金：
1 、母公司使用自己账上的资金，在子公司出现临时性资金周转困难时向其提供，母子公司之间有资金使用合同（一年以内），并约定利率，这时母公司的会计分录：
借：其他应收款
贷：银行存款
是否正确，计提应收的利息时的会计分录是怎样的？
2 、母公司使用自己账上的资金提供给子公司，母子公司之间有资金使用合同（一年以上），并约定利率，这时母公司的会计分录：
借：长期应收款
贷：银行存款
是否正确，计提应收的利息时的会计分录是怎样的？
3 、母公司与子公司签订协议，由母公司集中向银行贷款，然后再贷给子公司，这时母公司的会计处理是怎样的（包括计提应收的利息），会计科目有区别吗?
谢谢

回答人：chenyiwei
可以参考《企业会计准则解释第 15 号》第二条关于集团内部资金集中管理的相关列报规定。总体上你的理解合理。
在计提利息时，对于尚未到约定付息日的利息，应列入“其他应收款——应计利息”或者“长期应收款——应计利息”，不应直接确认为应收利息。到约定付息日再转入“应收利息”。